【裁判字號】    98,易,1159
【裁判日期】    990226
【裁判案由】    恐嚇取財
【裁判全文】
臺灣高雄地方法院刑事判決              98年度易字第1159號
公  訴  人  臺灣高雄地方法院檢察署檢察官
被      告  己○○
選任辯護人  江雍正律師
            吳晉賢律師
            黃偉倫律師
被      告  甲○○
上列被告等因恐嚇取財案件，經檢察官提起公訴（98年度偵字第
2341、6139號），本院判決如下：
    主  文
己○○、甲○○共同犯恐嚇取財未遂罪，各處有期徒刑伍月，如
易科罰金，均以新臺幣壹仟元折算壹日，扣案門號Ｚ00000
0000號行動電話壹支（含SIM 卡）沒收。
    事  實
一、己○○、甲○○於民國97年10月某日，在高雄市○○路與修
    文路交岔口處之曼都髮廊前，經不知情之友人丙○○之仲介
    ，受戊○○委託協尋離家未歸之夫婿乙○○，約定每日報酬
    新臺幣（下同）1500元，嗣己○○於次日下午向戊○○回報
    發現乙○○所駕駛車輛位置後繼續跟隨其行蹤，稍後乙○○
    主動與戊○○電話聯絡並於該日駕車返家，戊○○即電話通
    知己○○，己○○即停止跟蹤。其後己○○、甲○○先後2
    次各要求戊○○給付委託事務報酬2 萬元，戊○○雖知所要
    求之金額逾約定之報酬，為息事寧人而先後依其要求而支付
    合計4 萬元。詎己○○、甲○○見戊○○避事退讓之個性，
    明知戊○○就委託事務之報酬已給付完畢，並無約定另給付
    獎金50萬元，竟共同基於意圖為自己不法所有之恐嚇取財犯
    意聯絡，先推由己○○藉口領取獎金向戊○○要求交付50萬
    元，並自97年10月31日至同年11月18日止之期間內接續多次
    撥打所有門號0000000000號行動電話向戊○○恫稱：「如果
    不給錢，不知道會怎麼樣，不會這樣就算了」等語；再由己○○、甲○○二人於98年1 月6 日17時10分許（起訴書誤載
    同日16時30分許），一同至高雄市苓雅區○○○路32巷9 號
    戊○○住處，由己○○對戊○○恫稱：「限於98年1 月9 日
    付錢，否則看著辦」等語，並由甲○○作勢撥打電話糾眾到
    上開戊○○住處，致戊○○心生畏懼，為免己○○、甲○○
    加害自身安全，於98年1 月8 日報警處理，並依警方指示，
    由乙○○以電話聯絡己○○，於電話中代戊○○佯稱同意支
    付20萬元，約定於98年1 月9 日22時在高雄市○鎮區○○路
    與一心路口處付款，待己○○依約到達上址，為一旁埋伏之
    員警逮捕，始未得逞，當場扣得己○○所有供犯罪所用之門
    號00 00000000 號行動電話1 支（含SIM 卡），並循線查獲
    甲○○。
二、案經戊○○訴由高雄市政府警察局苓雅分局報告臺灣高雄地
    方法院檢察署檢察官偵查起訴。
    理  由
一、證據能力之認定
  (一)按被告以外之人於審判外之言詞或書面陳述，除法律有規定
    者外，不得作為證據；被告以外之人（包括證人、鑑定人、
    告訴人、被害人及共同被告等）於檢察事務官、司法警察官
    或司法警察調查中所為之陳述，與審判中不符時，其先前之
    陳述具有較可信之特別情況，且為證明犯罪事實存否所必要
    者，得為證據，刑事訴訟法第159 條第1 項、第159 條之2
    分別定有明文。是被告以外之人於司法警察（官）調查中所
    為之陳述，依刑事訴訟法第159 條第1 項規定，係屬傳聞證
    據，原則上無證據能力，惟如該陳述與審判中不符時，其先
    前之陳述具有較可信之特別情況，且為證明犯罪事實存否所
    必要者，依同法第159 條之2 規定（即刑事訴訟法第159 條
    第1 項所指之「除法律有規定者外」），始例外認為有證據
    能力，如該陳述與審判中相符時，因該陳述並不符合刑事訴
    訟法第159 條之2 有關傳聞例外之規定，故不得作為認定本
    案犯罪事實有無之證據，當以其於審判中之陳述作為證據。
    經查：告訴人戊○○、證人乙○○於警詢所為之陳述，屬被
    告以外之人於審判外之陳述，且核其警詢與本院審理中前後
    所供內容，大致相符，參諸上開說明，其二人警詢中陳述即
    無證據能力。
  (二)按被告以外之人於審判外之陳述，雖不符刑事訴訟法第159
    條之1 至第159 條之4 之規定，而經當事人於審判程序同意
    作為證據，法院審酌該言詞陳述或書面陳述作成時之情況，
    認為適當者，亦得為證據，刑事訴訟法第159 條之5 第1 項
    定有明文。查除前述證據外，本判決所引用其他據以認定事
    實之傳聞證據，檢察官、被告及辯護人雖知該等證據資料為
    傳聞證據，但於本院審理時均表示同意作為證據，本院審酌
    該等證據資料製作時之情況，尚查無違法不當及證明力明顯
    過低之瑕疵，認為以之作為證據應屬適當，揆諸前開法律規
    定與說明，爰依同法第159 條之5 第1 項規定，認該等證據
    資料均有證據能力。
二、認定犯罪事實所憑證據及理由
    訊據被告己○○、甲○○均坦承受告訴人戊○○委託找尋乙○○，於告訴人支付委託報酬4 萬元後，再以領取獎金為由
    向告訴人要求50萬元，並由被告己○○多次以門號00000000
    00號行動電話向告訴人催討，且被告二人於上開時間一同至
    告訴人上開住處當面向告訴人催付該筆50萬元，惟均辯稱該
    筆50萬元獎金為告訴人委託找尋乙○○時所同意支付，且其
    二人向告訴人催討50萬元時，並無出言恫嚇或作勢糾眾等語
    。經查：
  (一)被告己○○、甲○○於97年10月某日，在高雄市○○路與修
    文路交岔口處之曼都髮廊前，經友人丙○○之仲介，受告訴
    人委託協尋離家未歸之夫婿乙○○，約定每日報酬1500元，
    嗣被告己○○於次日下午向告訴人回報發現乙○○所駕駛車
    輛位置後繼續跟隨其行蹤，稍後乙○○主動與告訴人電話聯
    絡並於該日駕車返家，告訴人即電話通知己○○，己○○即
    停止跟蹤；經告訴人先後2 次各支付2 萬元合計4 萬元之委
    任報酬後，該報酬已給付完畢，被告己○○、甲○○再以領
    取獎金為由向告訴人要求50萬元，並由被告己○○自97年10
    月31日至同年11月18日止之期間內多次撥打門號0000000000
    號行動電話向告訴人催討，且於98年1 月6 日17時10分許與
    被告甲○○一同至高雄市苓雅區○○○路32巷9 號告訴人住
    處，向告訴人催討該筆50萬元，經告訴人於98年1 月8 日報
    警，依警方指示，由乙○○代告訴人以電話聯絡被告己○○
    ，佯稱同意支付20萬元，約定於98年1 月9 日22時在高雄市
    ○鎮區○○路與一心路口處付款，待被告己○○依約到達上
    址，為一旁埋伏之員警逮捕，當場扣得門號0000000000號行
    動電話1 支（含SIM 卡），並循線查獲甲○○等情，為被告
    己○○、甲○○所是認，並經證人即告訴人、乙○○於偵查
    及本院審理中，證人丙○○於本院審理分別證述明確，且有
    高雄市政府警察局苓雅分局民權路派出所搜索扣押筆錄、扣
    押物品目錄表（警卷9 、10頁）、查獲時相片2 張（警卷12
    頁）、98年1 月6 日17時10分許高雄市苓雅區○○○路32巷
    道監視器錄影擷取相片2 張（警卷13頁）在卷可憑，此部分
    事實應堪認定。
  (二)證人即告訴人戊○○（下稱告訴人）於本院審理中證述：我
    於97年10月某日為找尋離家之乙○○，透過丙○○之介紹，
    委託被告己○○、甲○○協助找尋，當時除約定每日之報酬
    外，並無約定支付其他獎金等語（院二卷61反頁至62頁）；
    被告己○○亦於本院供述：獎金金額50萬元是我依告訴人取
    得不動產之價值所決定，告訴人沒有同意要給50萬元等語（
    院二卷26、28頁），可知告訴人於委託被告己○○、甲○○
    協助找尋時，除約定每日報酬外，並無表示另給付50萬元與
    被告二人。被告甲○○辯稱：告訴人於98年10月間委託尋人
    時親口對我說，如果找回乙○○並討回現金、地契，除約定
    每日報酬外，再給獎金50萬元，當時有丙○○在場聽聞云云
    ，核與告訴人、被告己○○上開所述不符，且證人丙○○於
    本院審理中證述：因告訴人請託我尋找離家之乙○○，我當
    時已離開臺灣在大陸，遂將告訴人及被告己○○之電話號碼
    告知彼此，由他們自己聯絡，被告二人與告訴人商談尋人報
    酬時，我不在場，不知其內容等語（院二卷86反頁、87、88
    頁），且被告己○○供稱：我們與告訴人約定尋人及報酬時
    ，丙○○不在場等語（院二卷24頁），均與被告甲○○辯稱
    證人丙○○在場親聞50萬元約定不符，益見被告甲○○所辯
    告訴人同意給付50萬元，應非實情而無可採。
  (三)被告己○○辯稱：我、被告甲○○與告訴人在曼都髮廊前商
    談尋人費用時，告訴人當場對我及被告甲○○表示，如果我
    們找到乙○○，且拿回告訴人之不動產，除每日報酬外，另
    給一筆10萬元以上獎金，但告訴人並無提及具體金額云云，
    除核與告訴人所為未有獎金約定之證述不符外，亦與被告甲○○所述具體約定獎金50萬元之情節不合。且依被告己○○
    、甲○○上開所辯，告訴人同意給付獎金，須以被告己○○
    、甲○○協助其向乙○○取回財產為條件，惟被告甲○○供
    稱：我們幫告訴人所作事務，係於約定尋人之次日找尋並跟
    蹤乙○○而已，並無從乙○○取回現金或地契交給告訴人等
    語（院二卷21、23頁）；被告己○○供稱：我於約定尋人之
    次日，經電話聯絡發現乙○○行蹤後，自己一人開車到場跟
    縱乙○○所駕駛車輛，跟縱到當日即結束，我沒有查證告訴
    人有無從乙○○取回財產等語（院二卷25、27頁）；而被告
    己○○、甲○○於98年1 月6 日17時10分許至告訴人住處催
    討50萬元時，始與乙○○第一次見面，此經證人乙○○於本
    院證述明確（院二卷64頁），且為被告己○○、甲○○所是
    認，若被告己○○、甲○○曾為告訴人向乙○○取回財產，
    故而向告訴人要求50萬元獎金，理應於98年1 月6 日催討50
    萬元前即與乙○○接觸，何有於該日始首次與乙○○見面，
    可見被告己○○、甲○○並無代告訴人處理向乙○○取回財
    產，就告訴人與乙○○間財產事務，無論被告甲○○所謂「
    取回告訴人現金、房契」，或被告己○○所謂「取回告訴人
    不動產」，被告己○○、甲○○均無參與，此與被告己○○
    、甲○○所稱告訴人同意給付獎金之條件顯有未合，其二人
    何有向告訴人要求所謂獎金之餘地。又被告己○○、甲○○
    於告訴人拒絕給50萬元後，不曾依法定救濟程序向告訴人請
    求給付一情，為被告己○○、甲○○所是認，若告訴人確有
    同意給付50萬元，被告己○○、甲○○何有不依法定救濟程
    序向告訴人請求給付之理。是告訴人委託被告二人時，雙方
    並無給付獎金50萬元之約定，被告二人亦無向告訴人要求50
    萬元獎金之餘地，應堪認定。
  (四)次以告訴人於偵查及本院審理中證述：我於先後支付報酬合
    計4 萬元與被告二人後，被告己○○以電話再向我要50萬元
    ，我不答應，被告己○○於97年10月30日至同年11月18日間
    有二、三次以電話對我說「如果不給錢，不知道會怎麼樣，
    不會這樣就算了」等語，於98年1 月6 日被告己○○與甲○○一起到我家要50萬元，我對被告二人說沒欠他們錢，被告
    己○○對我說，限我於98年1 月9 日付錢，否則看著辦等語
    ，被告甲○○即作勢打電話找人到我家等語（偵一卷11頁、
    院二卷62反頁）；證人乙○○於偵查及本院審理中證述：被
    告己○○、甲○○於98年1 月6 日到我與告訴人住家，口氣
    很兇要告訴人拿錢出來，我在場看見被告己○○對告訴人說
    不付錢要看著辦等語（偵一卷11、12頁、院二卷65反頁）；
    又被告甲○○於98年1 月6 日在上開告訴人住家前有撥打電
    話一節，有該日17時10分許高雄市苓雅區○○○路32巷道監
    視器錄影擷取相片1 張（警卷13頁）在卷可憑，均核與告訴
    人上開證述，大致相符。又被告己○○於97年10月31日至同
    年11月18日止之期間內多次撥打門號0000000000號行動電話
    向告訴人催討50萬元，為被告己○○所是認，參以50萬元金
    額非少，且告訴人事前未與被告二人約定、事後亦不同意給
    付50萬元，衡情若被告己○○、甲○○不加以違反告訴人意
    願之手段，何從自告訴人取得50萬元，是告訴人證述被告己○○、甲○○以上開恫嚇方式，要求告訴人支付50萬元，應
    與事理相合。又告訴人就被告二人所要求超過約定尋人報酬
    之4 萬元，為息事寧人而同意支付（詳下述），可見告訴人
    個性上願避事而退讓，應不可能積極虛構事實向警方報案，
    而自陷誣告罪責，若非被告二人確有如告訴人所述之言行，
    致其心生畏懼，為免被告己○○、甲○○加害自身安全，告
    訴人應不致向警方報案，並依警方指示而約出被告己○○並
    加以逮捕到案，是告訴人上開證述應屬可信，被告己○○、
    甲○○均辯稱於向告訴人催討50萬元時，未有恐嚇之言行云
    云，應屬卸責之詞而非可取。
  (五)又告訴人於本院證述：於委託被告己○○、甲○○協尋之次
    日，乙○○即返家，隔幾日後被告他們要我付2 萬元，我想
    息事寧人而付款，隔沒幾天被告他們又向我要2 萬元，我不
    想惹麻煩就付款等語（院二卷62頁），參以被告己○○、甲○○與告訴人約定之每日1500元之報酬金額，及被告二人協
    尋跟縱至多1 日之工作時間，可見告訴人明知被告己○○、
    甲○○先後2 次各要求報酬2 萬元（合計4 萬元），均逾約
    定之報酬金額，而仍願給付，是告訴人上開證述其先後各支
    付2 萬元合計2 萬元與被告二人，係為息事寧人，而非雙方
    原本之約定，應屬可信。又被告己○○、甲○○雖均辯稱：
    我們二人外尚有多人協助告訴人尋找乙○○，向告訴人請求
    每人每天1500元之報酬及50萬元獎金，係要分配參與協尋之
    我們二人及其他多數人云云，惟被告己○○於偵查中供稱：
    參與協尋之朋友有十多人（偵一卷19頁），於本院則改稱：
    與我們一起協尋的人有七、八人，係由被告甲○○朋友綽號
    「阿和」所叫來等語（院二卷27頁），就參與協尋之人數，
    所述前後不符，且核與被告甲○○供稱：與我們一起協尋的
    人有10人，現在我說不出任何一人等語（院二卷23頁），亦
    不相合，且被告二人均無法具體指出參與協尋之人年籍姓名
    ，若依被告二人所辯，向告訴人取得之4 萬元及50萬元，係
    供分配與參與協尋之多數人者，事關金錢分配，被告二人何
    有不知參與人數之理，甚至被告二人已先自告訴人取得合計
    4 萬元之金額，若確已分配於所謂參與協尋之人，則被告二
    人更無不知參與人數及其姓名年籍之理。況被告甲○○亦供
    稱：於我找到乙○○之當日，由我與被告己○○各開一部車
    跟蹤乙○○等語（院二卷21頁），被告己○○則稱：找到乙○○後，我獨自一人開車跟蹤乙○○等語（院二卷25頁），
    益見參與協尋之人至多為被告二人，被告二人辯稱尚有其他
    多人參與並共同分配報酬及獎金云云，應非可信。是被告二
    人明知本件協尋事務，至多僅有其二人參與協尋1 日，依被
    告二人與告訴人關於每日報酬1500元之約定，不致高達4 萬
    元，且雙方並無獎金50萬元之約定，於被告二人先後2 次各
    向告訴人要求高於約定報酬之2 萬元（合計4 萬元），告訴
    人每次均予同意支付後，因見告訴人避事退讓之個性，而萌
    生意圖為自己不法所有之犯意，藉口領取獎金而向告訴人要
    求交付50萬元甚明。又被告己○○、甲○○共同至告訴人住
    家，分別以出言恫嚇告訴人及作勢撥打電話以糾眾之方式，
    向告訴人催討50萬元，可見被告己○○、甲○○就本案恐嚇
    取財之犯行，有犯意聯絡及行為分擔。
  (六)綜上，被告己○○、甲○○之上開辯解均非可採，被告二人
    共同對告訴人恐嚇取財之犯行，應堪認定，本案事證明確，
    應依法論科。
三、論罪科刑
    核被告己○○、甲○○所為，均係犯刑法第346 條第3 項、
    第1 項之恐嚇取財未遂罪。按恐嚇取財罪既遂及未遂之區分
    ，係以行為人是否取得他人財物為準（最高法院40年台上17
    號判例意旨參照），查被告己○○、甲○○，著手恐嚇告訴
    人，因告訴人報警而未取得財物，故被告己○○、甲○○之
    恐嚇取財犯行應屬未遂，爰依刑法第25條第2 項規定減輕其
    刑。次按「如數行為於同時同地或密切接近之時地實施，侵
    害同一之法益，各行為之獨立性極為薄弱，依一般社會健全
    觀念，在時間差距上，難以強行分開，在刑法評價上，以視
    為數個舉動之接續施行，合為包括之一行為予以評價，較為
    合理，則屬接續犯，而為包括之一罪。」、「倘該項犯罪，
    係由行為人以單一行為接續進行，縱令在犯罪完畢以前，其
    各個舉動已與該罪之構成要件相符，但在行為人主觀上，各
    個舉動不過為其犯罪行為之一部分，在刑法評價上，亦以視
    為數個舉動之接續施行，合為包括之一行為予以評價，較為
    合理，則屬接續犯，為包括的一罪。」最高法院86年台上字
    第3295號判例、90年度台上字第6470號判決意旨可佐。本案
    被告自97年10月31日至同年11月18日期間內多次撥打電話及
    98年1 月6 日17時10分許至告訴人住處恫嚇告訴人之行為，
    係於密接之時間內，多次恫嚇告訴人要求交付50萬元，其侵
    害方式相同，所侵害者為同一法益，顯係基於同一恐嚇取財
    犯意所為，在刑法評價上以視為數個舉動之接續施行，合為
    包括之一行為予以評價，較為合理，是被告所為應屬恐嚇取
    財之接續犯，為包括的一罪。又被告己○○、甲○○就上開
    犯行，有犯意聯絡及行為分擔，均為共同正犯。審酌被告己○○、甲○○均身強力壯，不思以正當途逕謀取財富，見告
    訴人願息事寧人，藉機恐嚇告訴人以取財，造成告訴人精神
    上恐懼，未得告訴人諒解，誠屬不該，惟念被告二人尚未得
    逞即遭查獲，兼衡其等犯罪之期間、手段等一切情狀，認公
    訴人對被告二人各求處有期徒刑8 月，容屬過重，爰就被告
    二人分別量處如主文所示之刑，並均諭知如易科罰金，以10
    00元折算1 日之折算標準。又扣案門號0000000000號行動電
    話1 支（含SIM 卡），為被告己○○所有，係犯本案恐嚇取
    財未遂犯行所用之物，業經被告己○○供述明確，爰依刑法
    第38條第1 項第2 款宣告沒收，又依共同正犯責任共同之原
    則，於被告甲○○所處主刑之後，併為沒收之諭知。
四、不另無罪諭知部分
  (一)公訴意旨另以：被告己○○、甲○○共同基於意圖為自己不
    法所有之恐嚇取財犯意聯絡，推由被告己○○於98年1 月6
    日21時許，透過友人丙○○撥打電話與乙○○，於電話中恫
    稱：「己○○的兄弟很多，縱使報警也沒用，要戊○○準備
    好，己○○有槍枝」等語，使告訴人交付財物，嗣因告訴人
    報警處理，並依警方指示誘捕被告己○○到案，始未得逞，
    因認被告己○○、甲○○就此部分另涉犯刑法第346 條第3
    項、第1 項之恐嚇取財未遂罪嫌等語。
  (二)按犯罪事實應依證據認定之，無證據不得認定犯罪事實，刑
    事訴訟法第154 條第2 項定有明文。公訴人認被告己○○、
    甲○○共同涉犯上開恐嚇取財未遂罪嫌，無非以證人乙○○
    於偵查中之指述為其論據。惟訊據被告己○○、甲○○均否
    認有何透過丙○○向告訴人恐嚇取財之犯行。經查，證人乙○○於98年1 月22日偵查中先稱：被告己○○對我說他兄弟
    很多而且有槍，報警也沒有用，最好自己準備好（偵一卷12
    頁）；於98年3 月13日偵查中改稱：對我說己○○兄弟很多
    而且有槍，報警也沒有用，最好自己準備好等語之人，是丙○○，被告己○○對我僅有談付錢的事（偵一卷28頁）；於
    99年1 月19日本院審理中則稱：丙○○打電話給我，說對方
    是某議員之助理，要我配合被告二人，否則後果要自行負責
    等語（院二卷64反頁），證人乙○○前後所述未一，已有可
    疑。又證人丙○○於本院審理中到庭證述：被告己○○、甲○○並無要我向乙○○或告訴人傳話，威脅恐嚇他們交錢，
    否則對他們不利等語，且未承認曾對乙○○為上開恫嚇言詞
    （院二卷87反頁、88頁），且告訴人除證述被告己○○、甲○○有上開有罪部分之恐嚇言行舉動外，並無指述被告己○○、甲○○曾以「被告己○○兄弟很多，縱使報警也沒用，
    要告訴人準備好，被告己○○有槍枝」等語加以恫嚇，於偵
    查中亦證述：被告己○○不曾對我恫嚇要找兄弟等語（偵一
    卷12頁），難認告訴人曾受上開公訴意旨所載言詞之恐嚇。
    況依乙○○所述，為上開言詞之人為丙○○，非被告己○○
    、甲○○，亦難遽認丙○○所為必與被告己○○、甲○○有
    關，此外無其他事證，足認被告二人尚有此部分恐嚇取財未
    遂之犯行。故被告己○○、甲○○有無透過丙○○向乙○○
    傳達恫嚇言詞，再轉達告訴人以取財，尚非無疑。
  (三)綜上所述，檢察官所提出之證據無從證明被告己○○、甲○○另有此部分恐嚇取財未遂之犯罪事實，本院復查無其他積
    極證據，足認被告己○○、甲○○有檢察官所指此部分之犯
    行，故此部分不能證明被告己○○、甲○○犯罪，原應為無
    罪之諭知，惟公訴意旨認被告己○○、甲○○此部分與前開
    共同恐嚇取財未遂有罪部分，有接續犯之實質上一罪關係，
    爰不另為無罪之諭知，附此敘明。
據上論斷，應依刑事訴訟法第299 條第1 項前段，刑法第28條、
第346 條第3 項、第1 項、第25條第2 項、第41條第1 項前段、
第38條第1 項第2 款，刑法施行法第1 條之1 ，判決如主文。
本案經檢察官丁○○到庭執行職務。
中    華    民    國    99    年    2     月    26    日
                  刑事第十五庭  審判長法  官  莊珮君
                                      法  官  王俊彥
                                      法  官  楊國煜
如不服本判決，應於收受本判決10日內向本院提出上訴書狀，並
應敘述具體理由，如未敘述上訴理由者，應於上訴期間屆滿後20
日內補提理由書狀於本院（均須依他造當事人之人數附繕本）「
切勿逕送上級法院」。
以上正本證明與原本無異。
中    華    民    國    99    年    2     月    26    日
                                      書記官  王芷鈴
附錄本判決論罪科刑之法條：
刑法第346條
意圖為自己或第三人不法之所有，以恐嚇使人將本人或第三人之
物交付者，處六月以上五年以下有期徒刑，得併科一千元以下罰
金。
以前項方法得財產上不法之利益，或使第三人得之者，亦同。
前二項之未遂犯罰之。

司法院資訊處製作；財團法人民間司法改革基金會備份。
